臺灣高雄地方法院民事裁定　　　　　　　 95年度抗字第213號
抗　告　人　甲○○
相　對　人　丙○○
　　　　　　乙○○
上列抗告人因與相對人間拍賣抵押物事件，對於中華民國95年8
月30日本院95年度雄聲字第146 號所為裁定，提起抗告，裁定如
下：
    主  文
抗告駁回。
抗告程序費用壹仟元由抗告人負擔。
    理  由
一、抗告人主張略以：本件係抗告人及其父林國華於執行法院解
    除占有後，又再次因占有而遭相對人聲請執行點交，因鈞院
    於民國95年8 月2 日執行後，並未記載全部執行完畢，是本
    件執行程序尚未終結，原審以強制執行程序業已終結為由駁
    回抗告人之聲請，尚有違誤，為此提起抗告請求廢棄原審裁
    定，發回原法院另為適法的裁定云云。
二、按強制執行程序開始後，除法律另有規定外，不停止執行。
    惟若有回復原狀之聲請，或提起再審或異議之訴，或對於和
    解為繼續審判之請求，或提起宣告調解無效之訴、撤銷調解
    之訴，或對於許可強制執行之裁定提起抗告時，法院因必要
    情形或依聲請定相當並確實之擔保，得為停止強制執行之裁
    定，強制執行法第18條定有明文。是強制執行程序因係為迅
    速實現執行債權人權利之目的而設，其開始後原則上即不停
    止其程序，惟為兼顧執行債務人及第三人合法利益之保護並
    維公平，始於法定例外情形下得予停止其程序，而該程序既
    係於開始後經聲請而予停止，依文義解釋，其自須在該執行
    程序終結之前始有停止之可言，此觀停止原因之異議之訴乃
    須在強制執行程序終結前提出即明，故若該執行程序業已終
    結，自已無從聲請裁定停止執行至明。
三、經查：原執行程序係債權人保證責任高雄市第三信用合作社
    以林振添、林振盛、林國華、林國晴、林振福為債務人而於
    90年6 月15日持本院90年度拍字第3311號准予拍賣抵押物裁
    定為執行名義聲請將如附表所示之不動產為強制執行，於執
    行程序中之91年3 月15日由相對人拍定，並於91年3 月25
    日由本院發給相對人權利移轉證書，且於91年5 月3 日實施
    債權分配完畢，而相對人於拍定後乃於93年7 月6 日就如附
    表建物編號2 之加強磚造未保存登記部分、編號3 房後之空
    地及一凸出部分（廁所）等聲請再點交，本院執行處乃於94
    年7 月22日會同相對人及原占有人即聲請人之父林國華履勘
    鑑界，當日除附表編號3 後凌空建物占有部分因林國華異議
    不在執行範圍之內而未予點交外，林國華就編號2 加強磚造
    未保存登記部分乃承認該增建部分均在相對人買受之1020地
    號土地範圍之內而承諾於同月25日前搬走物品，否則即視為
    廢棄物處理，後原占有人林國華與相對人因對編號3 屋後之
    空地及凌空增建鐵架建物部分續為爭執，本院執行處乃就相
    對人聲請繼續點交部分為協調惟未果，嗣即通知強制點交而
    於95年8 月2 日就該13號房屋屋後鐵架遮棚及部分土地（面
    積計8.19平方公尺）解除其占有而全部點交予相對人，就堆
    置物部分並限期林國華在15天內搬出，逾期即視為廢棄物處
    理等情，此經本院調閱90年度執字第21730 號卷宗核閱無訛
    。是相對人於拍定後聲請點交固得認係以強制執行法第4 條
    第1 項第6 款所列之執行名義而為異於原金錢執行之另一執
    行程序，惟相對人拍定之如附表所示土地及建物等不動產，
    就最後爭執之編號3 屋後之空地及凌空增建鐵架建物部分既
    業已於95年8 月2 日經本院予以強制點交完畢，相對人聲請
    點交之系爭執行程序於該時即已全部獲得滿足而已終結，此
    並不因該次執行筆錄刪除原已記載之「本件全部執行完畢，
    候核辦」字樣或原占有人林國華嗣為異議、贈與聲請人而有
    異，亦與僅屬堆置物品處理方法之期限無關，今相對人聲請
    點交之執行程序既已於本院強制點交如附表建物編號3 屋後
    之空地及凌空增建鐵架建物部分而已全部終結，聲請人自應
    無可資聲請停止執行之事由，原審駁回抗告人之聲請即無違
    誤，抗告人之抗告為無理由，應予駁回。
四、依強制執行法法第20條之1 、民事訴訟法第495 條之1 第1
    項、第449 條第1 項、第78條，裁定如主文。
中　　華　　民　　國　　96　　年　　1 　　月　　4 　　日
                民事第四庭審判長法　官　 黃宏欽
                                法　官　 黃宣撫
                                法　官　 古振輝
以上正本證明與原本無異。
本裁定不得抗告。
中　　華　　民　　國　　96　　年　　1 　　月　　4 　　日
                                 書記官　陳展榮
